【裁判字號】    98,交抗,1636
【裁判日期】    980709
【裁判案由】    違反道路交通管理處罰條例
【裁判全文】
臺灣高等法院交通事件裁定            98年度交抗字第1636號
抗  告  人
即  異議人
即受處分人  甲○○
上列抗告人因違反道路交通管理處罰條例案件，不服臺灣基隆地
方法院，中華民國98年5月14日所為裁定（98年度交聲字第143號
），提起抗告，本院裁定如下：
    主  文
抗告駁回。
    理  由
一、原處分意旨略以：異議人即受處分人甲○○於民國98年2月2
    3日下午5時許，騎乘車號OST-295號重型機車， 行經基隆市
    ○○街，不按遵行之方向行駛而違規，經警當場舉發，裁處
    罰鍰新台幣（下同）900元，並記違規點數1點等情。
二、本件異議人異議意旨則以：異議人於上開時間，騎乘機車行
    經龍安街時，因該處標誌及標線不明確，導致其有上開違規
    行為，請求撤銷原處分等情。
三、按禁行方向標誌，用以告示車輛駕駛人禁行之方向，設於禁
    止各種車輛右轉、左轉或左右轉道路入口附近顯明之處；又
    指向線，用以指示車輛行駛方向，以白色箭頭劃設於車道上
    ，道路交通標誌標線號誌設置規則第74條第1項及第188條第
    1項分有明定。另按汽車駕駛人，爭道行駛， 不按遵行之方
    向行駛者，處罰鍰600元以上1,800元以下罰鍰，並記違規點
    數1點， 道路交通管理處罰條例第45條第1款及第63條第1項
    第1款分別定有明文。
四、經查：
（一）異議人確於98年2月23日下午5時許， 騎乘車號OST-295號
      重型機車，沿基隆市○○○路左轉龍安街，而逆向行駛龍
      安街等情，未據異議人爭執，復有基隆市警察局第一分局
      98年3月27 日基警一分五字第0980102761號函及基隆市警
      察局舉發違反道路交通管理事件通知單附卷可稽，上情應
      堪認定。
（二）依據異議人之行車方向，當其沿基隆市○○○路左轉後，
      即可看見設置於路橋底部之禁止左轉及直行之禁行方向標
      誌，該標誌未遭他物遮蔽，又相關道路已繪有遵行標線，
      路面雖曾重鋪柏油，然遵行標線仍清楚可辨識等情，此有
      基隆市警察局第一分局98年4月30日基警一分五字第09801
      04031號函及檢附現場照片在卷供參， 依據該函及檢附之
      照片觀之，異議人騎車行駛之路段，已設有告知禁行方向
      之標誌，路面復已繪製指示行車方向之指向線，然異議人
      仍違反該等號誌及標線之指示，逕行自成功一路左轉龍安
      街行駛，故異議人確有不按遵行之方向行駛之違規行為一
      節，應堪認定，異議人前開所辯，非屬有據。
（三）綜上，異議人確於上揭時、地，不按遵行之方向行駛，故
      移送機關依據道路交通管理處罰條例第45條第1款、 第63
      條第1項第1款及違反道路交通管理事件統一裁罰基準及處
      理細則等規定，裁處異議人罰鍰900元，並記違規點數1點
      ，認事、用法均無違誤。本件異議人之異議無理由，原審
      以本件異議人聲明異議為無理由，依道路交通案件處理辦
      法第19條之規定，裁定異議駁回，經核並無不合。抗告人
      仍執上開異議意旨提起抗告，指摘原裁定不當為無理由，
      應予駁回。
據上論斷，應依道路交通案件處理辦法第26條，刑事訴訟法第41
2條，裁定如主文。
中    華    民    國    98    年    7     月    9     日
                  刑事第八庭審判長法  官  鄭文肅
                                  法  官  劉嶽承
                                  法  官  蔡光治
以上正本證明與原本無異。
不得再抗告。
                                  書記官  蔡宜蓁
中    華    民    國    98    年    7     月    9     日


司法院資訊處製作；財團法人民間司法改革基金會備份。
